【裁判字號】    92,交聲,46
【裁判日期】    920624
【裁判案由】    違反道路交通管理處罰條例聲明異議
【裁判全文】
臺灣桃園地方法院刑事交通事件裁定                  九十二年度交聲字第四六號
    原處分機關  交通部公路總局新竹區監理所中壢監理站
    異  議  人
    即受處分人  天眼日報社
    代  表  人  甲○○
右列受處分人因違反道路交通管理處罰條例案件，對於交通部公路總局新竹區監理所
中壢監理站中華民國九十一年十二月三十一日所為之處分（原處分案號：壢監裁字第
裁五三─ＤＩＡ六０四七八０號）聲明異議，本院裁定如左：
    主    文
異議駁回。
    理    由
一、原處分意旨略以：異議人即受處分人於民國九十一年十月二十五日下午六時五十
    五分許，將車號三Ｕ—三六二九號自小客車停置於桃園縣中壢市○○路，經桃園
    縣警察局交通隊中壢分隊舉發黃網線停車，並以受處分人有違反道路交通管理處
    罰條例第五十六條第一項四款規定之行為掣單舉發，嗣受處分人於應到案日期前
    向原處分機關提出申訴，經原處分機關請舉發單位調查結果，仍認受處分人確有
    前述違規行為，原處分機關乃依前開道路交通管理處罰條例規定，裁處受處分人
    罰鍰新臺幣九百元。
二、訊據受處分人之代表人甲○○矢口否認有道路交通管理處罰條例第五十六條第一
    項第四款在設有禁止停車標線處所停車之違規行為，辯稱：伊當時是看見該處有
    收費停車標誌，該處又非商家門口，且該處僅在車格中劃有交叉（即「Ｘ」形狀
    交叉黃線）黃線，前後並無禁止停車之黃色實線，當時天色已昏暗，且有沙土掩
    蓋，伊在停車時無法看到該交叉黃線，伊認為可以停車才停放，並非違規停車；
    況且，同路段另外一處禁止停車標線，不僅車格中間處有交叉黃線，且前後亦有
    黃色實線，此顯與伊被舉發處所禁止停車標線不同，該處並非法律所規定之禁止
    停車標線；而被舉發處所停車標線前後既無黃色實線，且交叉黃線亦有部分被柏
    油塗去，此標線應已經廢止云云。
三、按黃實線設於路側者，用以禁止停車，道路交通標誌標線號誌設置規則第一百四
    十九條第一項第一款第四目定有明文；又道路交通安全規則第一一二條第一項第
    四款亦明定：設有禁止停車標誌、標線處所不得停車。再汽車駕駛人在設有禁止
    停車標誌、標線之處所停車者，處新臺幣（下同）六百元以上一千二百元以下罰
    鍰，道路交通管理處罰條例第五十六條第一項第四款定有明文。經查：
    (一)受處分人之代表人駕駛上開車輛，於右揭時、地停車，經員警以「黃網線停車
      」此違規事實填製舉發單舉發等情，業據受處分人之代表人於本院調查中供承
      不諱，並經證人即本案舉發員警林慶洲於本院調查中證述屬實，復有桃園縣警
      察局舉發違反道路交通管理事件通知單、舉發相片等在卷可按。而核諸舉發相
      片，該車輛當時停放位置，確實係劃有黃色之交叉實線。是受處分人確有於路
      側繪有禁止停車之黃色標線處停車之違規事實，至為明確。
    (二)受處分人之代表人雖辯稱：伊是看見該處有收費停車標誌，且該車格內雖有交
      叉黃色實線，但前後並無劃黃色實線，又當時天色已昏暗，且有沙土掩蓋，伊
      停車時並無法看見，才認為該處可以停車云云，而否認有違反上開禁止停車規
      定。惟查，核諸卷附舉發相片，該處前後雖未有黃色實線，但在車格內有劃有
      交叉黃色實線，此交叉黃色實線雖有部分被柏油蓋住，但仍屬清晰可見，不僅
      尚未達難以辨識之程度，且亦無其所指沙土掩蓋難以預見之情；再者，路側繪
      有黃實線即禁止停車為一般車輛駕駛人所週知，駕駛人於停放車輛時莫不留意
      路側是否繪有黃線，以免違規受罰，是以其縱於夜間停車，於稍加察看後亦不
      難發現路側繪有禁止停車之黃線；是其所稱燈光昏暗、該標線被遮蔽無法辨識
      云云，要屬飾卸之詞。
    (三)至受處分人代表人復以：該處僅車格內有交叉黃線，前後並無黃色實線，此並
      非法律所規定之禁止停車標線；被舉發處所停車標線前後既無黃色實線，且交
      叉黃線亦有部分被柏油塗去，此標線應當時已經廢止；況且，伊事後到現場看
      ，該處已開放停車云云；而主張本件應免罰。然查，經本院檢附前揭舉發地點
      照片及處分機關裁決書，就此函詢桃園縣政府交通局，該局函復稱：異議人當
      時停車之位置屬禁止停車之標線，係依據道路交通標誌標線號誌設置規則第一
      百四十八條第二點、第一百六十四條第三(三)點及第一百七十三條之規定所設置
      之禁制、網狀標線；異議人停車之位置為禁制、網狀標線且並未廢止，該標線
      僅少部分於道路管線單位施工完後鋪設柏油塗蓋，惟該黃實標線仍清晰可見；
      又該標線於異議人違規時間後並未廢止等語；有該局九十二年四月二十五日桃
      交停字第０九二０００五二七九號函在卷足憑。從而，受處分人據此主張免罰
      ，自無足取。
    (四)綜右理由，原處分機關依據首揭道路交通管理處罰條例規定，就受處分人在設
      有禁止停車標線之處所停車此違規行為，處罰鍰新臺幣九百元，核無違誤。本
      件受處分人之異議為無理由，自應將其異議駁回。
據上論斷，應依道路交通案件處理辦法第十九條，裁定如主文。
中      華      民      國    九十二    年      六      月    二十四    日
          臺灣桃園地方法院交通法庭
                                          法  官  許  泰  誠
右正本證明與原本無異。
如不服本裁定，應於裁定送達後五日內向本院提出抗告狀。
                                          書記官  王  嘉  麒
中      華      民      國    九十二    年      六      月     三十     日


司法院資訊處製作；財團法人民間司法改革基金會備份。
